【裁判字號】    92,中簡上,169
【裁判日期】    920526
【裁判案由】    妨害秩序
【裁判全文】
臺灣臺中地方法院刑事判決                      九十二年度中簡上字第一六九號
    上  訴  人
    即  被  告  甲○○
右列上訴人因妨害秩序案件，不服本院臺中簡易庭九十二年度中簡字第四五七號，中
華民國九十二年三月四日第一審簡易判決（聲請簡易判決處刑案號：九十二年度偵字
第二九五五號）提起上訴，本院管轄第二審之合議庭判決如左：
    主  文
上訴駁回。
    事  實  及  理  由
一、本案經本院審理結果，認第一審簡易判決認事用法及量刑均無不當，應予維持，
    並引用第一審判決書記載之事實、證據及理由（詳如附件）。
二、上訴人即被告（下稱被告）甲○○上訴意旨略以：案發當天警員許茂源同時查獲
    被告與另名女子林錦珠均在中山公園內販賣六合彩明牌，並向二人索閱身分證，
    惟事後卻僅將被告帶回警局製作筆錄及移送地檢署，而縱放林錦珠，原審未待警
    方或地檢署逮捕林錦珠到案即判處被告有期徒刑四月，有草率結案及量刑過重之
    嫌。
三、經查：被告於民國九十二年一月二十六日上午八時許，在臺中市北區中山公園之
    公共場所內，以每本新台幣一百元之代價，販賣六合彩明牌「新寶鑑」予不特定
    人，供以簽賭六合彩賭博等情，業據被告於警訊、偵查及本院調查、審理時坦承
    不諱（見偵卷第一三、二七頁，本院卷第三四、四一頁），並有六合彩明牌「新
    寶鑑」二十二本扣案可資佐證，足見被告確有以文字公然煽惑他人犯賭博罪之事
    實。雖被告以前開理由提起上訴，然依被告於刑事聲明上訴狀所撰「九十二年一
    月卅日被告曾有提出（上訴狀誤植為「山」）檢舉狀，向台中地方法院檢察署檢
    舉警員許茂源他不法行為」，及被告於本院審理時所述其與林錦珠係各自販賣，
    彼此沒有關連（見本院卷第三、四二頁），可知案外人林錦珠是否果真有被告所
    指販賣六合彩明牌之行為，及查獲警員許茂源是否確實有被告所指縱放林錦珠之
    行為，均屬另案應查明之事項，而與本案被告是否構成刑法第一百五十三條第一
    款之罪全然無關，被告執此提起上訴，顯無理由。又被告素行不良，有違反票據
    法、稅捐稽徵法、詐欺、偽造文書等犯罪前科，於八十八年間，因妨害秩序（公
    然販賣六合彩明牌）案件，經臺灣高等法院臺中分院以八十八年度上易字第二六
    五○號判處有期徒刑六月確定，於八十九年七月八日執行完畢，有該刑事判決及
    臺灣高等法院被告全國前案紀錄表在卷可參（見本院卷第一○至二七、三○、三
    一頁），其於有期徒刑執行完畢五年內再犯本件有期徒刑以上之罪，為累犯，本
    即應依法加重其刑，且被告明知公然販賣六合彩明牌之行為，為法律所禁止、處
    罰，竟仍知法犯法，顯然藐視法律且挑戰國家公權力，惡性非輕，原審因此量處
    被告有期徒刑四月，並諭知易科罰金之折算標準，暨依刑法第三十八條第一項第
    二款規定，宣告沒收扣案之六合彩明牌「新寶鑑」二十二本，其認事用法並無違
    誤，量刑亦屬妥適。被告上訴指稱量刑過重，為無理由，應予駁回。
據上論斷，應依刑事訴訟法第四百五十五條之一第一項、第三項、第三百七十三條、
第三百六十八條，判決如主文。
本案經檢察官洪瑞芬到庭執行職務。
中      華      民      國      九十二      年    五    月    二十六    日
                                臺灣臺中地方法院刑事第四庭
                                    審判長法  官  張  靜  琪
                                          法  官  楊  真  明
                                          法  官  羅  智  文
右正本證明與原本無異。
不得上訴。
                                          書記官
中      華      民      國      九十二      年    五    月    二十八    日
附錄論罪科刑法條
刑法第一百五十三條第一款
以文字、圖畫、演說或他法，公然為左列行為之一者，處二年以下有期徒刑、拘役或
一千元以下罰金：
一  煽惑他人犯罪者。


司法院資訊處製作；財團法人民間司法改革基金會備份。
